【裁判字號】    89,交訴,115
【裁判日期】    891226
【裁判案由】    業務過失致死
【裁判全文】
臺灣桃園地方法院刑事判決                        八十九年度交訴字第一一五號
    公  訴  人  台灣桃園地方法院檢察署檢察官
    被      告  甲○○
右列被告因業務過失致死案件，經檢察官提起公訴（八十九年度偵字第一二四０二號
），本院判決如左：
    主      文
甲○○從事業務之人，因業務上之過失致人於死，處有期徒刑肆月，緩刑年。
    事      實
一、甲○○以駕駛砂石車為業，係從事於駕駛業務之人。民國八十九年七月十八日上
    午八時三十分許，其駕駛ＮＦ－三七八號營業用曳引車，沿桃園縣新屋鄉○○○
    路內側車道，由新屋往中壢方向行駛，行至該路二段三十一號前，車行速限雖為
    時速六十公里惟臨近施工之路段時，原應注意車前狀況並隨時採取必要之安全措
    施，且應注意行經道路修理地段時，應減速慢行作隨時停車之準備，而當時亦無
    不能注意之情形，詎竟疏於注意車前狀況並減速慢行作隨時停車之準備，仍以接
    近該路段最高速限即時速五十公里之速度疾馳前進，適羅瑞珠騎駛ＭＮＵ－０七
    一號重機車本沿古某同向前方之外側車道行駛，亦疏未注意車前狀況因而追撞前
    車並彈落在內側車道上致遭甲○○駕車輾過。羅女之胸腹部至雙下肢因遭輾壓導
    致神經性休克，當場死亡。事發後，甲○○於其犯罪未被發覺前即向據報趕赴現
    場處理之警員乙○○自承為其駕車肇事而受裁判。
二、案經被害人羅瑞珠之夫丙○○告訴暨桃園縣警察局楊梅分局報請台灣桃園地方法
    院檢察署檢察官相驗被害人屍體後自動檢舉偵查起訴。
    理      由
一、訊據被告甲○○，坦承其係以駕駛砂石車為業，於右揭時、地，駕駛ＮＦ－三七
    八號營業用曳引車輾壓因追撞前車致倒臥在其車道上之被害人羅瑞珠致羅女當場
    死亡等情不諱，其於警訊並承明：當時車速約五十公里等語（見相字卷第一一五
    三號卷第五頁），復於偵查中供承：當時我在：：：內側車道，死者騎機車和另
    外一部自小貨車在我的外側車道：：：我要往前超越時，死者騎車撞到前方自小
    貨車，死者彈到我車道：：：（當時車速）五十公里：：：（要超越）當時機車
    離我約五十公尺遠等語（見相字卷第一一五三號卷第十三頁反面、第十四頁），
    此外，且有警製道路交通事故調查報告表一份、現場暨羅女之車損照片二十二幀
    在卷可憑。至前開事發路段之速限原為時速六十公里，惟係臨近施工之路段時，
    事發當時係天候晴，日間有自然光，道路無障礙物又視距良好等情，同有右揭卷
    存調查報告表一份及現場暨車損照片足佐。再者，被害人羅女係由於本件車禍，
    胸腹部至雙下肢因遭輾壓導致神經性休克，當場死亡乙節，並據檢察官會同法醫
    相驗屍體確認無訛，製有勘驗筆錄、驗斷書、相驗屍體證明書各一份及相驗照片
    五幀在卷可稽。又查，依車損照片所示，被害人之機車前側即前輪罩、前燈罩等
    部位有明顯碰撞痕跡，由此，堪認羅女確係騎車追撞前車之情無疑。
二、按行經道路修理地段時，應減速慢行，作隨時停車之準備，汽車行駛時，駕駛人
    應注意車前狀況，隨時採取必要之安全措施，道路交通安全規則第九十三條第一
    項第四款、第九十四條第三項分別定有明文。被告為職業汽車駕駛人，對上開規
    定自應知之甚稔，並應予注意，且事發當時，係天候晴，日間有自然光，道路無
    障礙物又視距良好，其視線、視野自屬清淅無礙，一覽無遺，當能確切掌握前方
    道路狀況及各人、車動態，況羅女係於被告欲超越之際追撞前車並彈落至內側車
    道上，斯時古某與之相距約仍有近五十公尺之遙，前已述明，羅女顯非待被告駕
    車極為接近時始猝然彈落至內側車道上而致被告有措手不及之處，是以衡諸當時
    情形，被告要非不能注意及此並減速慢行、適時煞停以避免本件車禍之發生，詎
    其疏未注意，猶以接近該路段最高速限即時速五十公里之速度疾馳前進致生本件
    車禍，其有過失甚明。至被害人羅瑞珠亦疏未注意車前狀況致追撞前車後再彈落
    至內側車道上而遭被告駕車輾過，雖堪認其就本件車禍之發生與有過失，惟無從
    據以解免被告疏失之咎。被害人又係因本件車禍當場死亡，被告之過失行為與被
    害人死亡間顯有相當因果關係，被告自應負過失致死之責。事證明確，被告犯行
    堪以認定，應依法論科。
三、被告以駕駛砂石車為業，係從事駕駛業務之人，其因執行駕駛業務之過失，肇事
    致被害人死亡，核其所為係犯刑法第二百七十六條第二項之業務過失致死罪。查
    事發後，被告於其犯罪未被有權偵查犯罪之機關發覺前即主動向據報趕赴現場處
    理之警員乙○○自承為其駕車肇事乙節，業據證人乙○○於本院調查時述明，合
    於自首之要件，應依刑法第六十二條前段規定，減輕其刑。再查，被告已與被害
    人之家屬達成和解並依約屢行損害損害之責等情，除據告訴人丙○○於本院調查
    時陳明外，並有和解書一紙在卷為憑。爰審酌被告坦承犯行態度良好，過失情節
    之輕重，被害人與有過失且情節非輕，被告已與被害人家屬和解賠償損害等情狀
    ，量處如主文所示之刑。末查，被告前未曾受有期徒刑以上刑之宣告，有臺灣高
    等法院被告全國前案紀錄表一紙在卷為憑。素行尚端，經此科刑之教訓，當能知
    所警惕，信無再犯之虞，本院因認對其所宣告之刑以暫不執行為適當，併諭知緩
    刑三年，期以自新。
據上論斷，應依刑事訴訟法第二百九十九條第一項前段，刑法第二百七十六條第二項
，第六十二條前段、第七十四條第一款，罰金罰鍰提高標準條例第一條前段，判決如
主文。
本案經檢察官魏雯祈到庭執行職務。
中      華      民      國    八十九    年     十二     月    二十六    日
                              臺灣桃園地方法院交通法庭
                                  法  官  蔡榮澤
如不服本判決，應於送達後十日內，向本院提出上訴狀。
附本件論罪科刑依據之法條：
刑法第二百七十六條
因過失致人於死者,處二年以下有期徒刑、拘役或二千元以下罰金。
從事業務之人，因業務上之過失犯前項之罪者，處五年以下有期徒刑或拘役得併科三
千元以下罰金。


司法院資訊處製作；財團法人民間司法改革基金會備份。
